---
title: "G2_final_1"
output: html_document
date: "2024-05-13"
---

<br>

### Data Preparation Process 資料整理

<hr>

### Preparing The Predictors (X)  製作預測變數
```{r echo=T, message=F, cache=F, warning=F}
##rm(list=ls(all=TRUE))
pacman::p_load(magrittr, caTools, ggplot2, dplyr)
load("data/tf0.rdata")
```

##### 移除最後一期資料 
移除最後一期(分割日期之後)的資料
```{r}
feb01 = as.Date("2001-02-01")   # 資料分割日期 
Z = subset(Z0, date < feb01)    # 618212 項目
```

##### Aggregate for the Transaction Records
重新匯整交易紀錄
```{r}
X = group_by(Z, tid) %>% summarise(
  date = first(date),  # date of transaction
  cust = first(cust),  # customer id
  age = first(age),    # age group
  area = first(area),  # area group
  items = n(),                # number of items
  pieces = sum(qty),          # number of pieces
  total = sum(price),         # total amount
  gross = sum(price - cost)   # raw profit
  ) %>% data.frame  # 88387 交易筆數
```

```{r}
summary(X)
```

##### Check Quantile and Remove Outlier 
移除不合理的離群資料
```{r}
sapply(X[,6:9], quantile, prob=c(.999, .9995, .9999))
```

```{r}
X = subset(X, items<=64 & pieces<=98 & total<=11260) # 88387 -> 88295
```

##### Aggregate for Customer Records
重新匯整顧客資料
```{r}
d0 = max(X$date) + 1
A = X %>% mutate(
  days = as.integer(difftime(d0, date, units="days"))
  ) %>% 
  group_by(cust) %>% summarise(
    r = min(days),      # recency
    s = max(days),      # seniority
    f = n(),            # frequency
    m = mean(total),    # monetary
    rev = sum(total),   # total revenue contribution
    raw = sum(gross),   # total gross profit contribution
    age = age[1],       # age group
    area = area[1],     # area code
  ) %>% data.frame      # 28584 顧客
nrow(A)
```
<br><br><hr>

### Preparing the Target Variables (Y) 製作預測變數

##### Aggregate Feb's Transaction by Customer
匯整最後一期的資料
```{r}
feb = filter(X0, date>= feb01) %>% group_by(cust) %>% 
  summarise(amount = sum(total))  # 16900
```
`feb$amount`之中有最後一期來買過的`16,900`位顧客的營收貢獻

##### The Target for Regression - `A$amount`
將`feb$amount`匯入`A`
```{r}
A = merge(A, feb, by="cust", all.x=T)
```

##### The Target for Classification - `A$buy`
`A$amount`是`NA`代表這位顧客最後一期沒來買 <br>
`A$amount`不是`NA`代表這位顧客最後一期有來買過
```{r}
A$buy = !is.na(A$amount)  
table(A$buy, !is.na(A$amount))
```

##### Summary of the Dataset
```{r}
summary(A)
```

讓`X`與`Z`之中的資料範圍與`A`一樣
```{r}
X = subset(X, cust %in% A$cust & date < as.Date("2001-02-01"))
Z = subset(Z, cust %in% A$cust & date < as.Date("2001-02-01"))
```

<br><br><hr>

### 分割訓練測試(TR)與測試資料(TS)

+ `A`之中每一筆資料都可以拿來做購買機率模型
+ 但只有`A$amount`有值的資料可以拿來做購買金額模型 : `A2`
+ `A`和`A2`都需要在相同的目標變數分佈切割成訓練測試(TR)與測試資料(TS)
+ 我們分別用`caTools::sample.split()`和隨機抽樣(`sample`)來製作分割向量:`spl`，`spl2`


##### Data for 購買機率模型
依指定的目標變數(`A$buy`)的分佈切割成訓練測試(TR)與測試資料(TS)製作分割向量:`spl`

##age=a34
```{r}
set.seed(2018)
A_a34=A %>% filter(age=="a34")
spl_a34 = sample.split(A_a34$buy, SplitRatio=0.7)
TR_a34 = A_a34[spl_a34,]; TS_a34 = A_a34[!spl_a34,]
```

```{r}
mean(spl_a34)
```

```{r}
tapply(A_a34$buy,spl_a34,mean)
```
`TR`和`TS`之中`buy==TRUE`的比例是一致的

```{r fig.height=3, fig.width=7}
cbind(A_a34, spl_a34) %>% filter(buy) %>%
  ggplot(aes(x=log(amount))) + geom_density(aes(fill=spl_a34), alpha=0.5)
```
`TR`和`TS`之中`amount`的分佈也是是一致的


##age=a44
```{r}
set.seed(2018)
A_a44=A %>% filter(age=="a44")
spl_a44 = sample.split(A_a44$buy, SplitRatio=0.7)
TR_a44 = A_a44[spl_a44,]; TS_a44 = A_a44[!spl_a44,]
```

```{r}
mean(spl_a44)
```

```{r}
tapply(A_a44$buy,spl_a44,mean)
```
`TR`和`TS`之中`buy==TRUE`的比例是一致的

```{r fig.height=3, fig.width=7}
cbind(A_a44, spl_a44) %>% filter(buy) %>%
  ggplot(aes(x=log(amount))) + geom_density(aes(fill=spl_a44), alpha=0.5)
```
`TR`和`TS`之中`amount`的分佈也是是一致的

##### Data for 購買金額模型

+ 只有`A$amount`有值的資料可以拿來做購買金額模型 : `A2`
+ 金額欄位需要做對數轉換才會符合常態分佈(線性回歸的假設)

##age=a34
```{r}
A2 = subset(A, buy) %>% mutate_at(c("m","rev","amount"), log10)
A2_a34=A2 %>% filter(age=="a34")
n_a34 = nrow(A2_a34)
```

以隨機抽樣(`sample`)來製作分割向量:`spl2`
```{r}
set.seed(2018); spl2_a34 = 1:n_a34 %in% sample(1:n_a34, round(0.7*n_a34))
mean(spl_a34)
```

```{r fig.height=3, fig.width=7}
cbind(A2_a34, spl2_a34) %>% 
  ggplot(aes(x=amount)) + geom_density(aes(fill=spl2_a34), alpha=0.5)
```


##age=a44
```{r}
A2_a44=A2 %>% filter(age=="a44")
n_a44 = nrow(A2_a44)
```

以隨機抽樣(`sample`)來製作分割向量:`spl2`
```{r}
set.seed(2018); spl2_a44 = 1:n_a44 %in% sample(1:n_a44, round(0.7*n_a44))
mean(spl_a44)
```

```{r fig.height=3, fig.width=7}
cbind(A2_a44, spl2_a44) %>% 
  ggplot(aes(x=amount)) + geom_density(aes(fill=spl2_a44), alpha=0.5)
```


##### 儲存做好的資料
```{r}
save(Z, X, A, A_a34, A_a44, spl_a34, spl_a44, spl2_a34, spl2_a44, file="data/tf3_final.rdata")
```
<br>


+ `Z`、`X`:最後一期之前的交易項目紀錄、交易紀錄
+ `A`:最後一期之前購買過的顧客
  + `TR=A[spl,]`:購買機率模型的訓練測試
  + `TS=A[!spl]`:購買機率模型的測試資料
+ `A2`:`A`之中在最後一期有購買過的顧客
  + `TR2=A2[spl,]`:購買金額模型的訓練測試
  + `TS2=A2[!spl]`:購買金額模型的測試資料

<br><hr>
