---
title: "G2_final_2"
output: html_document
date: "2024-05-19"
---
</center>

<hr>

##### 載入之前做好(TF5_Split.Rmd)的資料
```{r echo=T, message=F, cache=F, warning=F}
pacman::p_load(dplyr,ggplot2,caTools)
##rm(list=ls(all=TRUE))
load("data/tf3_final.rdata")
```

##### 使用`spl`切割機率模型的訓練(`TR`)與測試資料(`TS`)
+ `Z`、`X`:最後一期之前的交易項目紀錄、交易紀錄
+ `A`:最後一期之前購買過的顧客
  + `TR=A[spl,]`:購買機率模型的訓練測試
  + `TS=A[!spl]`:購買機率模型的測試資料
+ `A2`:`A`之中在最後一期有購買過的顧客
  + `TR2=A2[spl,]`:購買金額模型的訓練測試
  + `TS2=A2[!spl]`:購買金額模型的測試資料
```{r}
TR_a34 = subset(A_a34, spl_a34)
TS_a34 = subset(A_a34, !spl_a34)
```
<br><hr>

### a34的購買機率模型
```{r}
# 我們不使用A[,1](顧客ID)和A[,10](購買金額)
glm_a34 = glm(buy ~ ., TR_a34[,-c(1,8,10)], family=binomial()) 
summary(glm_a34)
```

測試資料的機率預測
```{r}
pred_a34 =  predict(glm_a34, TS_a34, type="response")
```

混淆矩陣
```{r}
cm_a34 = table(actual = TS_a34$buy, predict = pred_a34> 0.5); cm_a34
```

```{r}
acc.ts_a34 = cm_a34 %>% {sum(diag(.))/sum(.)}
c(1-mean(TS_a34$buy) , acc.ts_a34)  # 0.69998
```
模型可以將預測的準確率提升從54%提高到70%


```{r}
colAUC(pred_a34, TS_a34$buy)        # 0.7556
```
<br><hr>

### a34的購買金額模型
```{r}
A2_a34 = subset(A_a34, A_a34$buy) %>% mutate_at(c("m","rev","amount"), log10)
TR2_a34 = subset(A2_a34, spl2_a34)
TS2_a34 = subset(A2_a34, !spl2_a34)
```

```{r}
lm_a34 = lm(amount ~ ., TR2_a34[,-c(1,8,11)])
summary(lm_a34)
```

##### 計算模型可以降低的誤差比率(相對於目標變數的平均值)
```{r}
r2.tr_a34 = summary(lm_a34)$r.sq
SST_a34 = sum((TS2_a34$amount - mean(TR2_a34$amount))^ 2)
SSE_a34 = sum((predict(lm_a34, TS2_a34) -  TS2_a34$amount)^2)
r2.ts_a34 = 1 - (SSE_a34/SST_a34)
c(R2train_a34=r2.tr_a34, R2test_a34=r2.ts_a34)
```
##### 匯整 2000-12-01 ~ 2001~02-28 這三個月的資料來做預測變數 
```{r}
load("data/tf0.rdata")
d0 = max(X0$date) + 1
B = X0 %>%
  filter(date >= as.Date("2000-12-01")) %>% 
  mutate(days = as.integer(difftime(d0, date, units="days"))) %>% 
  group_by(cust) %>% summarise(
    r = min(days),      # recency
    s = max(days),      # seniority
    f = n(),            # frquency
    m = mean(total),    # monetary
    rev = sum(total),   # total revenue contribution
    raw = sum(gross),   # total gross profit contribution
    age = age[1],       # age group
    area = area[1],     # area code
  ) %>% data.frame      # 28584
nrow(B)
```

`B`:每一位在 2000-12-01 ~ 2001~02-28這三個月來買過的顧客

##### 預測未來一期的購買機率
```{r}
B_a34=B %>% filter(age=="a34")
B_a34$Buy = predict(glm_a34, B_a34, type="response")
print(mean(B_a34$Buy))
```
`B$Buy`: 下一期(March.2001)的購買機率  


##### 預測未來一期的購買金額

<span style="font-size:24px">`r "\U1F4A1"`：</span>
估計金額時記得要把金額變數做對數轉換，預測值要做指數還原

```{r}
B2_a34 = B_a34 %>% mutate_at(c("m","rev"), log10)
B_a34$Rev = 10^predict(lm_a34, B2_a34)
```

##### 預測購買機率和預測購買金額的分佈
```{r fig.height=2.4, fig.width=7.2}
par(mfrow=c(1,2), cex=0.8)
hist(B_a34$Buy)
hist(log(B_a34$Rev,10))
```
####計算a34的預期獲利
```{r}
total_RevF_a34 = sum(B_a34$Rev) 
print(total_RevF_a34)
```
### a34的顧客終生價值(CLV - Customer Live Time Value)
```{r}
g_a34 = 0.3   # 平均毛利率
N_a34 = 36    # 估計CLV期間(三年)
d_a34 = 0.01  # 資本利率
B_a34$CLV = g_a34 * B_a34$Rev * rowSums(sapply(
  0:N_a34, function(i) (B_a34$Buy/(1+d_a34))^i ) )

summary(B_a34$CLV)
```

```{r fig.height=4}
ggplot(B_a34, aes(CLV)) + 
  geom_histogram(bins=30, fill="skyblue", alpha=0.6) + 
  geom_vline(xintercept = mean(B_a34$CLV), color = "black", linetype = "dashed", size = 1) +scale_x_log10()
```


<br><hr>

### a44的購買機率模型
```{r}
TR_a44 = subset(A_a44, spl_a44)
TS_a44 = subset(A_a44, !spl_a44)
glm_a44 = glm(buy ~ ., TR_a44[,-c(1,8,10)], family=binomial()) 
summary(glm_a44)
```

測試資料的機率預測
```{r}
pred_a44 =  predict(glm_a44, TS_a44, type="response")
```

混淆矩陣
```{r}
cm_a44 = table(actual = TS_a44$buy, predict = pred_a44> 0.5); cm_a44
```

```{r}
acc.ts_a44 = cm_a44 %>% {sum(diag(.))/sum(.)}
c(1-mean(TS_a44$buy) , acc.ts_a44)  # 0.69998
```
模型可以將預測的準確率提升從53%提高到69%


```{r}
colAUC(pred_a44, TS_a44$buy)        # 0.7556
```
<br><hr>

### a44的購買金額模型
```{r}
A2_a44 = subset(A_a44, A_a44$buy) %>% mutate_at(c("m","rev","amount"), log10)
TR2_a44 = subset(A2_a44, spl2_a44)
TS2_a44 = subset(A2_a44, !spl2_a44)
```

```{r}
lm_a44 = lm(amount ~ ., TR2_a44[,-c(1,8,11)])
summary(lm_a44)
```

##### 計算模型可以降低的誤差比率(相對於目標變數的平均值)
```{r}
r2.tr_a44 = summary(lm_a44)$r.sq
SST_a44 = sum((TS2_a44$amount - mean(TR2_a44$amount))^ 2)
SSE_a44 = sum((predict(lm_a44, TS2_a44) -  TS2_a44$amount)^2)
r2.ts_a44 = 1 - (SSE_a44/SST_a44)
c(R2train_a44=r2.tr_a44, R2test_a44=r2.ts_a44)
```

`B`:每一位在 2000-12-01 ~ 2001~02-28這三個月來買過的顧客

##### 預測未來一期的購買機率
```{r}
B_a44=B %>% filter(age=="a44")
B_a44$Buy = predict(glm_a44, B_a44, type="response")
```
`B$Buy`: 下一期(March.2001)的購買機率  


##### 預測未來一期的購買金額

<span style="font-size:24px">`r "\U1F4A1"`：</span>
估計金額時記得要把金額變數做對數轉換，預測值要做指數還原

```{r}
B2_a44 = B_a44 %>% mutate_at(c("m","rev"), log10)
B_a44$Rev = 10^predict(lm_a44, B2_a44)
```

##### 預測購買機率和預測購買金額的分佈
```{r fig.height=2.4, fig.width=7.2}
par(mfrow=c(1,2), cex=0.8)
hist(B_a44$Buy)
hist(log(B_a44$Rev,10))
```
##計算a44的預期獲利
```{r}
total_RevF_a44 = sum(B_a44$Rev) 
print(total_RevF_a44)
```

### a44的顧客終生價值(CLV - Customer Live Time Value)
```{r}
g_a44 = 0.3   # 平均毛利率
N_a44 = 36    # 估計CLV期間(三年)
d_a44 = 0.01  # 資本利率
B_a44$CLV = g_a44 * B_a44$Rev * rowSums(sapply(
  0:N_a44, function(i) (B_a44$Buy/(1+d_a44))^i ) )

summary(B_a44$CLV)
```

```{r fig.height=4}
ggplot(B_a44, aes(CLV)) + 
  geom_histogram(bins=30, fill="skyblue", alpha=0.6) + 
  geom_vline(xintercept = mean(B_a44$CLV), color = "black", linetype = "dashed", size = 1) +scale_x_log10()
```


將預測值儲存起來
```{r}
save(B_a34, B_a44, file='data/tf4_final.rdata')
```
